---
title: "Detailed Example"
author: "Eliora Henzler"
date: "`r Sys.Date()`"
output: rmarkdown::html_vignette
vignette: >
  %\VignetteIndexEntry{Integrating TCGA Data}
  %\VignetteEngine{knitr::rmarkdown}
  %\VignetteEncoding{UTF-8}
---

```{r setup, include = FALSE}
knitr::opts_chunk$set(
  collapse = TRUE,
  comment = "#>"
)
```


# Des fonctions specifiques pour tester 

## Qu'est-ce que le "all" dans inspect_all?

`inspect_all()` comprend plusieurs test de donnees specifiques
Celles-ci peuvent etre  acceedees individuellement par les fonctions ci-dessous.

## Charger l'outil cleaninginspectoR

```{r, results='hide', message=FALSE,warning=FALSE,error=FALSE}
library("cleaninginspectoR")
```

## Donnees exemple

Voici des donnees que nous utiliserons comme exemple
Elles n'ont pas d'importance, nous les gardons juste ici pour que vous puissiez 
Ces donnees contiennent

- variable `a`: valeurs et valeurs extremes 
- variable `uuid`: valeurs devraient etre uniques mais ne le sont pas 
- variable `source.eau.autre`: tous des NA sauf deux
- variable `GPS.lat` juste des chiffres mais le nom de la colonne indique qu'il pourrait s'agir de donnees delicates
- variable `start`le temps du debut de l'enquete
- variable `end`le temps du debut de l'enquete


```{r}
testdf <- read.csv("./testdf.csv")

testdf %>% str
```

## Trouver et remplacer les valeurs repetees dans certaines colonnes

Il y a une colonne qui repere les valeurs repetees qui devraient etre uniques

```{r,eval=F}
find_duplicates(testdf, duplicate.column.name = "uuid")
```

```{r,echo=F}
knitr::kable(find_duplicates(testdf, duplicate.column.name = "uuid"))
```

Comme celle-ci s'utilise le plus souvent avec une colonne qui contient des UUIDs, il y a une fonction qui cherche directement pour ces lettres la. Elle fonctionne exactement comme celle d'au dessus.

```{r,eval=F}
find_duplicates_uuid(testdf)
```

```{r,echo=F}
knitr::kable(find_duplicates_uuid(testdf))
```

executez les lignes `?find_duplicates` ou `?find_duplicates_uuid` pour les details en anglais. 

## Identifier les valeurs extremes 

```{r,eval=F}
find_outliers(testdf)
```

```{r,echo=F}
knitr::kable(find_outliers(testdf))
```

Executez `?find_outliers` pour les details en anglais. 

## Identifier les reponses "autres"

```{r,eval=F}
find_other_responses(testdf)
```

```{r,echo=F}
knitr::kable(find_other_responses(testdf))

```

Executez `?find_other_responses` pour les details en anglais

## Identifier les entretiens trop longs ou trop courts

```{r,eval=F}
check_time(testdf, duration_threshold_lower = 15, duration_threshold_upper = 100)
```

```{r,echo=F}
knitr::kable(find_other_responses(testdf))

```

Executez `?find_other_responses` pour les details en anglais

