---
title: "Quickstart"
author: "Eliora H"
date: "`r Sys.Date()`"
output: rmarkdown::html_vignette
vignette: >
  %\VignetteIndexEntry{Quickstart}
  %\VignetteEngine{knitr::rmarkdown}
  %\VignetteEncoding{UTF-8}
---

```{r setup, include = FALSE}
knitr::opts_chunk$set(
  collapse = TRUE,
  comment = "#>"
)
```

## Charger l'outil cleaninginspectoR

```{r, results='hide', message=FALSE,warning=FALSE,error=FALSE}
library("cleaninginspectoR")
```

## Données exemple

Voici des données que nous utiliserons comme exemple
Elles n'ont pas d'importance, nous les gardons juste ici pour que vous puissiez 
Ces donnees contiennent

- variable `a`: valeurs et valeurs extremes 
- variable `uuid`: valeurs devraient etre uniques mais ne le sont pas 
- variable `source.eau.autre`: tous des NA sauf deux
- variable `GPS.lat` juste des chiffres mais le nom de la colonne indique qu'il pourrait s'agir de donnees delicates


```{r}
testdf <- data.frame(a= c(runif(98),7287,-100),
                   b=sample(letters,100,T),
                   uuid=c(1:98, 4,20),
                   source.eau.autre = c(rep(NA,98),"chez les voisins","chez les voisins"),
                   GPS.lat = runif(100))
```


## Tous les vérifications automatiques d'un coup

La fonction `inspect_all` génère d'un coup toutes les 

```{r,eval=F}
inspect_all(testdf, uuid.column.name = "uuid")
```
```{r,eval=T,echo=F}
kable(inspect_all(testdf, uuid.column.name = "uuid"))
```

## Pour les colonnes de "uuid" avec un nom etrange

Une des choses que `inspect_all` fait, c'est chercher des duplications dans la premiere colonne qui contient le mot "uuid". Si la colonne content les identifiants est differente, il est possible de specifier son nom.

```{r,eval=F}
inspect_all(df = testdf, uuid.column.name = "b")
```

```{r,eval=T}
kable(inspect_all(df = testdf, uuid.column.name = "b"))
```


## Pour plus de details

Pour plus de details, voir l'exemple detaille [exemple detaille](detailed_example.html).
